---
title: 'Case Study: Optymalizacja Sprzedaży'
author: "Marcin Snopek"
date: "2025-12-31"
output: 
  html_document:
    theme: flatly
    toc: true
    toc_float: true
---

------------------------------------------------------------------------

```{r setup, include=FALSE}
knitr::opts_chunk$set(echo = FALSE, warning = FALSE, message = FALSE)
library(ggplot2)
library(dplyr)
library(scales)
library(knitr)
```

## 1. Podsumowanie Menedżerskie

Celem projektu była optymalizacja wyników sprzedażowych poprzez działania operacyjne i analityczne. Wdrożone zmiany przełożyły się na **16.5% wzrostu sprzedaży** r/r oraz poprawę rotacji zapasów.

------------------------------------------------------------------------

## 2. Metodologia

1.  **Analiza Dostępności:** Eliminacja braków towarowych (Out-of-Stock).
2.  **Zarządzanie Rotacją:** Wyprzedaż towarów zalegających (Aging Stock).
3.  **Focus na Bestsellery:** Strategiczne pozycjonowanie produktów kluczowych.

------------------------------------------------------------------------

## 3. Wyniki (Symulacja Danych)

*Poniższa sekcja prezentuje wizualizację danych. Wartości zostały zasymulowane na potrzeby portfolio, zachowując rzeczywiste wskaźniki wzrostu osiągnięte w projekcie.*

```{r data_gen}
# Generowanie danych
set.seed(42)
months <- factor(month.abb, levels = month.abb)

# Dane historyczne (Rok Bazowy)
base <- c(40, 38, 42, 45, 48, 50, 49, 47, 46, 52, 60, 65) * 1000

# Dane po optymalizacji (Wzrost 16.5%)
target <- base * 1.165 + runif(12, -1500, 1500)

df <- data.frame(
  Miesiac = rep(months, 2),
  Okres = rep(c("Rok Bazowy", "Rok Optymalizacji"), each = 12),
  Sprzedaz = c(base, target)
)
```

### 3.1. Wykres Wzrostu Sprzedaży

```{r plot, fig.width=9, fig.height=5}
ggplot(df, aes(x = Miesiac, y = Sprzedaz, fill = Okres)) +
  geom_bar(stat = "identity", position = "dodge") +
  scale_fill_manual(values = c("#95a5a6", "#27ae60")) +
  scale_y_continuous(labels = dollar_format(prefix="", suffix=" zł")) +
  labs(title = "Wzrost Sprzedaży o +16.5%", y = "Przychód") +
  theme_minimal() +
  theme(legend.position = "top")
```

### 3.2. Kluczowe Wskaźniki (KPI)

```{r kpi}
kpi <- data.frame(
  Wskaznik = c("Wzrost Obrotu", "Wzrost Wolumenu", "Rotacja Zapasów"),
  Wynik = c("+16.5%", "+11.2%", "76.8 Dnia")
)
kable(kpi, align = "lc")
```
